---
title: "Cuando el género y la migración se cruzan: experiencias de victimización en niñ-s y adolescentes"
author: "Baeza, Benjamin - Muñoz, Constanza - Pérez, Alem"
format: html
editor: visual
bibliography: R.bib
link-citations: true
---

## Presentación del caso y BBDD

En 2023 se aplica la Segunda Encuesta Nacional de Polivictimización en NNA´s, desde marzo a agosto se realizaron 13.385 encuestas autoaplicadas a estudiantes de 7° básico a 3° medio en establecimientos educacionales de las 16 regiones del país, de todas las dependencias administrativas. Tiene como objetivo evaluar los niveles de victimización de los NNA en distintos entornos (escolar, familiar, social), proporcionando una visión detallada sobre las formas de violencia que enfrentan estos jóvenes, así como sus condiciones sociales y culturales. Cuenta con un total de 239 variables.

```{r}
library(knitr)
library(kableExtra)

tabla_final %>%
  kable(digits = 2, caption = "Tabla 1. Estadísticos descriptivos ponderados por grupo sexo_migrante") %>%
  kable_styling(full_width = FALSE, position = "center")


```

You can add options to executable code like this

```{r}
proc_data_expand <- proc_data %>%
  mutate(weight = round(wgt_alu)) %>% # redondear para replicar
  filter(!is.na(victim_vida_cuenta)) %>%
  uncount(weights = weight) # expandir según pesos
	library(ggplot2)

ggplot(proc_data_expand, aes(x = sexo, y = victim_vida_cuenta, fill = sexo)) +
  geom_boxplot(outlier.colour = "purple", outlier.size = 1, alpha = 0.7) +
  labs(
    title = "Boxplot con ponderación según Sexo",
    x = "Distinción Sexo",
    y = "Número de victimizaciones en la vida"
  ) +
  theme_minimal(base_size = 12) +
  theme(
    axis.text.x = element_text(angle = 45, hjust = 1),
    legend.position = "none"
  ) +
  scale_fill_brewer(palette = "PRGn")
```

```{r}
proc_data_expand <- proc_data %>%
  mutate(weight = round(wgt_alu)) %>% # redondear para replicar
  filter(!is.na(victim_vida_cuenta)) %>%
  uncount(weights = weight) # expandir según pesos
	library(ggplot2)

ggplot(proc_data_expand, aes(x = migrante, y = victim_vida_cuenta, fill = migrante)) +
  geom_boxplot(outlier.colour = "purple", outlier.size = 1, alpha = 0.7) +
  labs(
    title = "Boxplot con ponderación segun origen",
    x = "Origen",
    y = "Número de victimizaciones en la vida"
  ) +
  theme_minimal(base_size = 12) +
  theme(
    axis.text.x = element_text(angle = 45, hjust = 1),
    legend.position = "none"
  ) +
  scale_fill_brewer(palette = "PRGn")
```

```{r}
proc_data_expand <- proc_data %>%
  mutate(weight = round(wgt_alu)) %>% # redondear para replicar
  filter(!is.na(victim_vida_cuenta)) %>%
  uncount(weights = weight) # expandir según pesos
	library(ggplot2)

ggplot(proc_data_expand, aes(x = sexo_migrante, y = victim_vida_cuenta, fill = sexo_migrante)) +
  geom_boxplot(outlier.colour = "purple", outlier.size = 1, alpha = 0.7) +
  labs(
    title = "Boxplot con ponderación",
    x = "Distinción Sexo - origen",
    y = "Número de victimizaciones en la vida"
  ) +
  theme_minimal(base_size = 12) +
  theme(
    axis.text.x = element_text(angle = 45, hjust = 1),
    legend.position = "none"
  ) +
  scale_fill_brewer(palette = "PRGn")
```
